---
title: "Proyecto Entrega 2"
author: "Grupo #6"
date: "5/22/2022"
output: html_document
---

```{r setup, include=FALSE}
knitr::opts_chunk$set(echo = TRUE)
```

Importación de librerias necesarias
```{r message=FALSE,warning=FALSE}
library("tidyverse")
library("dplyr")
library("ggplot2")
library("httr")
library("readr")
library(rpart)
library(caret)
library(randomForest)
library(tree)
library(rpart.plot)
library(car)
library(cluster) #Para calcular la silueta
library(e1071)#para cmeans
library(mclust) #mixtures of gaussians
library(fpc) #para hacer el plotcluster
library(NbClust) #Para determinar el número de clusters óptimo
library(factoextra) #Para hacer gráficos bonitos de clustering
library(hopkins) #Para revisar si vale la pena hacer agrupamiento
library(GGally) #Para hacer el conjunto de graficos
library(FeatureImpCluster) #Para revisar la importancia de las variables en los grupos.
library(pheatmap) #Para hacer mapa de calor
library(caret)
library(nnet)
library(RWeka)
library(neural)
library(dummy)
library(neuralnet)
library(MASS)
```

Se está asumiendo que los abortos con semanas de gestación sin registro se encuentran entre las primeras 12 semanas del embarazo. Todo embarazo que supere las 40 semanas se considera como extendido
```{r database import}
database <- read.csv("./db/database.csv", stringsAsFactors = F)
database$SEMGES[database$SEMGES == 9999] <- 1
database$SEMGES[database$SEMGES == 99] <- 1
database$SEMGES[database$SEMGES == 999] <- 1
database$SEMGES[database$SEMGES <= 12] <- "Primer Trimestre"
database$SEMGES[database$SEMGES <= 28 ] <- "Segundo Trimestre"
database$SEMGES[database$SEMGES <= 40] <- "Tercer Trimestre"
database$SEMGES[database$SEMGES <= 60] <- "Extendidos"
write.csv(database, "./db/datagestacion.csv", row.names=FALSE)
datagestacion <- read.csv("./db/datagestacion.csv", stringsAsFactors = F)
```

Se hace el set de una semilla para evitar los efectos del "RNG" y garantizar los mismos resultados. Se importan los datos para la creacion de sets de entrenamiento para el algoritmo. Print del set de datos.
```{r training set}
set.seed(123)
data <- fread("./db/datagestacion.csv", select = c("DEPREG","AÑOOCU", "EDADM", "ESCOLAM", "DEPREM", "SEMGES"))
data$SEMGES <- as.factor(data$SEMGES)
data

corte <- sample(nrow(data),nrow(data)*0.7)
train<-data[corte,]
test<-data[-corte,]

```

```{r modelo con Caret 1 - neuronal clasificacion nnet}
redCaret <- train(SEMGES~., data=train, method="pcaNNet", trace=F)
test$prediccionCaret<-predict(redCaret, newdata = test)
cfmCaret<-confusionMatrix(test$prediccionCaret,test$SEMGES)
cfmCaret
```




